臺灣橋頭地方法院民事裁定
111年度法字第17號
聲  請  人  蔡甲庚  

關  係  人  財團法人後勁社會福利基金會

上列聲請人聲請變更捐助章程事件，本院裁定如下：
　　主  文
財團法人後勁社會福利基金會民國一百一十一年七月十五日修訂
之捐助章程，修正後第六條第二項與第九條第一項除「因應財團
法人法公布施行，」之記載外，及第七條、第九條第二項、第十
一條、第十二條、第十三條、第十九條、第二十一條之條文，暨
刪除現行條文第二十二條之條文，均准予變更如附件「修正條文
」欄所示。
其餘聲請駁回。
聲請程序費用新臺幣壹仟元由聲請人負擔。
    理  由
一、聲請意旨略以：聲請人為財團法人後勁社會福利基金會（下
    稱系爭法人）之董事長，系爭法人於民國87年8月25日經高
    雄市政府社會局核備設立，並經本院於108年3月11日核准發
    給法人登記證書，茲因系爭法人之捐助章程或遺囑所定之組
    織不完全，或重要之管理方法不具備，經董事會決議，擬修
    訂捐助章程如附件所示，為維持財團之目的或保存其財產，
    爰依民法第62條、第63條規定聲請准予變更章程為如附件所
    示等語。
二、按財團之組織及其管理方法，由捐助人以捐助章程或遺囑定
    之。捐助章程或遺囑所定之組織不完全，或重要之管理方法
    不具備者，法院得因主管機關、檢察官或利害關係人之聲請
    ，為必要之處分；為維持財團之目的或保存其財產，法院得
    因捐助人、董事、主管機關、檢察官或利害關係人之聲請，
    變更其組織，民法第62條、第63條分別定有明文。是依前揭
    規定，聲請法院就捐助章程為必要處分者，以財團之組織不
    完全，或重要之管理方法不具備為要件，且亦以維持財團之
    目的或保存其財產之必要為限。至非屬財團組織有關之事項
    ，亦與財團之管理方法無涉，與民法第62條、第63條所定得
    聲請法院為章程之必要處分或變更組織要件不符，自不在得
    聲請之列。
三、經查：
（一）聲請人為系爭法人之董事長，有系爭法人登記證書可稽（
      本院卷第15頁），堪認聲請人為民法第62條、第63條所稱
      之利害關係人，依法得為本件聲請。
（二）聲請人主張經董事會議決議修改捐助章程如附件「修正條
      文」欄所示等情，亦據其提出董事會會議記錄、簽到表、
      修正前後捐助章程、新舊條文對照表為證（本院卷第17至
      31、85至92頁）。聲請人聲請准許變更系爭法人捐助章程
      為如附件「修正條文」欄所示之條文，其中第6條第2項與
      第9條第1項除「因應財團法人法公布施行，」之記載外，
      及第7條、第9條第2項、第11條、第12條、第13條、第19
      條、第21條之條文，暨刪除現行條文第22條之條文，核屬
      財團法人之所定之組織不完全、重要之管理方法不具備或
      為維持財團之目的、保存其財產而得向法院為聲請必要處
      分之範疇，且與系爭法人之設立精神並不相違背，是認所
      請並無不合，應予准許。
（三）至如附件「修正條文」欄所示，第6條第2項與第9條第1項關於「因應財團法人法公布施行，」之記載，僅係新增法源依據，且此部分修正於說明欄記載即可，無列為條文內容之必要；而第10條、第22至24條則僅係文字修正、條號變更，均與財團之組織及管理方法、維持該財團之設立目的或保存其財產無涉，依前揭說明，自不在得聲請之列，是聲請人此部分之聲請，核無必要，應予駁回。　　　
四、依非訟事件法第21條第1項前段、第24條第1項，裁定如主文
    。　　
中　　華　　民　　國　　111 　年　　9 　　月　　22　　日
          　　　　民事第三庭  法　　　官  呂明龍
以上正本係照原本作成。
如對本裁定抗告須於裁定送達後10日內向本院提出抗告狀，並繳
納抗告費新臺幣1,000元。
中　　華　　民　　國　　111 　年　　9 　　月　　22　　日
     　　　　　　　　　　 　　書　記　官  洪嘉鴻
　　　　　　　　　　　　　　　
附件：財團法人後勁社會福利基金會捐助章程修正草案條文對照
　　　表。